# 求助陈版几个问题

提问人：wxj_001 时间：2018-01-15 06:49:32
有几个问题一直不是很清楚，请陈老师给以解惑：1.上市公司关联交易披露时，是以法人为单位披露还是要将同一集团内的法人单位关联方汇总披露？2.新审计报告准则，在结束委托方对第三方审计时，在审计报告正文还要不要披露与治理层的沟通?3.同一控制下企业合并，采用评估值作为交易对价时，在期初模拟合并时是否应以被收购方的账面净资产作为长期股权投资成本和实收资本，实际支付的评估值与净资产差额冲减资本公积？辛苦陈版了

回答人：chenyiwei
1 、报表附注中仍需以单个法人为基础披露关联方交易。但对于多个法人同属一个集团的情况，可以补充说明。 2 、仍需要。此时的治理层应当是被审计单位而不是委托方的治理层。 3 、可以这样理解。